【裁判字號】    94,易,779
【裁判日期】    950413
【裁判案由】    竊盜
【裁判全文】
臺灣新竹地方法院刑事判決               94年度易字第779號
    公  訴  人  臺灣新竹地方法院檢察署檢察官
    被      告  丙○○
                          號2.
                        （現因另案在臺灣新竹監獄新竹分監
上列被告因竊盜等案件，經檢察官提起公訴（94年度偵字第6143
號）及移送併案審理（臺灣桃園地方法院檢察署95年度偵字第
1220號），本院依簡式審判程序判決如下：
    主  文
丙○○連續攜帶兇器竊盜，累犯，處有期徒刑壹年。扣案之鑰匙
壹支、扳手貳支、自製開鎖工具壹組，均沒收。
    事  實
一、丙○○前於民國91年間，因竊盜案件，經臺灣桃園地方法院
    於92年3月8日以91年度易字第917號判處有期徒刑8月確定，
    並於93年9月30日縮短刑期執行完畢。
二、詎丙○○仍不知悔改，基於意圖為自己不法所有之概括竊盜
    犯意及意圖為自己不法所有之利用自動付款設備詐欺犯意，
    為下列行為：
（一）丙○○於94年9月29日上午8時許，在新竹縣湖口工業區某
      處，以自備鑰匙竊取乙○○所有之車號V6-4758號自用小
      貨車（該車原停放在桃園縣中壢市○○路147號前，於94
      年9月26日上午6時發現失竊)，得手後，供己代步所用。
（二）丙○○承前概括竊盜犯意及基於意圖為自己不法所有之利
      用自動付款設備詐欺犯意，(1)其於94年12月27日凌晨4時
      許，在新竹縣湖口鄉○○路110號前，以足供兇器使用之
      長約10公分L型扳手銜接尾端磨尖之六角扳手2支及自製開
      鎖工具1組，竊取丁○○所有之車號CG-3597號自小客車1
      部（內有現金新臺幣《下同》1千5百元、丁○○之國民身
      分證、汽車駕駛執照、全民健康保險卡、中國信託銀行現
      金卡、信用卡、遠東銀行信用卡、新光銀行信用卡、上海
      銀行金融卡、彰化銀行信用卡、玉山銀行金融卡、中華郵
      政金融卡各1張及許博珊之全民健康保險卡1張），得手後
      ，供己代步所用。(2)又於同日（即94年12月27日）凌晨5
      時54分許，駕駛上開車輛至桃園縣楊梅鎮上之某彰化銀行
      分行自動提款機前，插入竊得之丁○○所有之上海銀行金
      融卡，輸入金融卡上所記載之領款密碼，以此不正方法由
      自動櫃員機領取丁○○帳戶內之存款1千元，得手後，供
      己花用。嗣因該車號CG-3597號汽車內之汽油用罄，棄置
      在桃園縣中壢市某路邊。
（三）丙○○承前概括竊盜犯意，於94年12月28日凌晨3時許，
      在桃園縣中壢市○○路279號前，以上開足供兇器使用之
      長約10公分L型扳手扳手銜接尾端磨尖之六角扳手2支及自
      製開鎖工具1組，竊取王偉立所有、甲○○使用之車號F9-
      6876號自小客車1部，得手後，供己代步所用。
三、嗣先後於94年9月29日下午3時30分許，丙○○駕駛竊得之
    車號V6-4758號自用小貨車搭載不知情之倪文政、邱盛寶（
    倪文政、邱盛寶所涉竊盜犯行，另由臺灣桃園地方法院檢察
    署檢察官以94年度偵字第18301號為不起訴處分）行經新竹
    縣湖口工業區某處，為警攔檢查獲，並扣得丙○○所有、供
    竊車所用之鑰匙1支。94年12月28日下午6時許，在桃園縣
    楊梅鎮○○○路362號10樓內，為警查獲，並扣得丁○○遭
    竊之國民身分證、汽車駕駛執照、全民健康保險卡各1張，
    許博珊之全民健康保險卡1張，車號F9-6876號自小客車1部
    （均經領回）及丙○○所有、供竊車所用之扳手2支、自製
    開鎖工具1組。
四、案經桃園縣政府警察局平鎮分局報請臺灣桃園地方法院檢察
    署檢察官呈請臺灣高等法院檢察署檢察長令轉臺灣新竹地方
    法院檢察署檢察官偵查起訴；暨由丁○○、甲○○告訴及臺
    北市政府警察局北投分局報請臺灣桃園地方法院檢察署檢察
    官移送併案審理。
    理  由
甲、程序部分
    本件被告丙○○所犯竊盜、利用自動付款設備詐欺等罪，係
    非死刑、無期徒刑、最輕本刑為3年以上有期徒刑之罪，被
    告於本院準備程序進行中，就被訴事實為有罪之陳述，經本
    院合議庭認合於刑事訴訟法第273條之1第1項之規定，裁定
    進行簡式審判程序。
乙、實體部分
一、訊據被告丙○○對於事實二所載犯罪事實，於本院準備程序
    、審理中供承不諱，並經被害人乙○○、告訴人丁○○、甲○○於警詢中指述、指訴遭竊情節在卷可參，且有贓物認領
    保管單3張、照片11幀、車輛協尋證明單附卷可稽，另有被
    告所有、供竊車所用之鑰匙1支、扳手2支、自製開鎖工具1
    組扣案可證，是認被告上開自白內容應與事實相符，從而，
    本件事證已臻明確，被告竊盜、利用自動付款設備詐欺犯行
    ，均堪予認定，自應依法予以論罪科刑。
二、論罪科刑
（一）被告為事實二（一）所載行為，係犯刑法第320條第1項之
      竊盜罪。
（二）被告為事實二（二）所載行為，其行竊時持用長約10公分
      L型扳手扳手銜接尾端磨尖之六角扳手2支，客觀上足以對
      人之生命、身體安全構成威脅且具有危險性，應屬兇器，
      核其所為，犯刑法第321條第1項第3款之攜帶兇器竊盜罪
      、刑法第339條之2第1項之利用自動付款設備詐欺罪。
（三）被告為事實二（三）所載行為，其行竊時持用長約10公分
      L型扳手扳手銜接尾端磨尖之六角扳手2支，客觀上足以對
      人之生命、身體安全構成威脅且具有危險性，應屬兇器，
      核其所為，犯刑法第321條第1項第3款之攜帶兇器竊盜罪
      。
（四）被告先後3次竊盜、攜帶兇器竊盜行為，時間緊接、手法
      雷同，所犯之罪名及基本犯罪構成要件均相同，顯係基於
      概括犯意反覆為之，為連續犯，應依刑法第56條之規定，
      論以連續攜帶兇器竊盜罪，並加重其刑。
（五）被告所犯之連續攜帶兇器竊盜罪與利用自動付款設備詐欺
      罪間，有方法目的之牽連關係，為牽連犯，應依刑法第55
      條之規定，從一重之連續攜帶兇器竊盜罪處斷。
（六）公訴意旨雖僅就事實二（一）所載竊盜部分提起公訴，而
      被告為事實二（二）、（三）所載竊盜、利用自動付款設
      備詐欺犯行，雖未據公訴人提起公訴，惟被告此部分行為
      ，與經提起公訴之竊盜部分，有連續犯、牽連犯之裁判上
      一罪之關係，已如前述，本院自應併予審酌，附此敘明。
（七）被告前於91年間，因竊盜案件，經臺灣桃園地方法院於92
      年3月8日以91年度易字第917號判處有期徒刑8月確定，並
      於93年9月30日縮短刑期執行完畢等情，有臺灣高等法院
      被告前案紀錄表、臺灣新竹地方法院檢察署刑案資料查註
      紀錄表附卷可佐，被告前受有期徒刑之執行完畢後，其於
      5年以內再犯本件有期徒刑以上之罪，為累犯，應依刑法
      第47條之規定，遞加重其刑。
（八）爰審酌爰審酌被告正值青年，當力圖向上，猶思不勞而獲
      ，多次竊取他人財物供己所用，致被害人乙○○、告訴人
      丁○○、甲○○遭受財產上損害，甚而駕駛告訴人丁○○
      車輛至桃園縣楊梅鎮上之某彰化銀行分行自動提款機前，
      插入竊得之丁○○所有之上海銀行金融卡，輸入金融卡領
      款密碼領取現金1千元花用，併審酌其犯罪手段、方式，
      所生危害程度，暨其犯後坦承犯行堪稱態度良好等一切情
      狀，量處如主文所示之刑。
三、扣案之鑰匙1支、扳手2支、自製開鎖工具1組，均屬被告所
    有、供竊盜所用之物，業據被告供承在卷無訛，均依刑法第
    38條第1項第2款之規定，併予宣告沒收。
四、據上論斷，應依刑事訴訟法第273條之1第1項、第299條第1
    項前段，刑法第56條、第321條第1項第3款、第339條之2第1
    項、第47條、第55條、第38條第1項第2款，判決如主文。
本案經檢察官許恭仁到庭執行職務。
中    華    民    國    95    年    4     月    13    日
                  刑事第一庭法    官  黃美文
以上正本證明與原本無異。
如不服本判決，應於判決送達後10日內向本院提出上訴狀 (應附
繕本 )，上訴於臺灣高等法院。
中    華    民    國    95    年    4     月    13    日
                            書 記 官  陳秀子
附錄本案論罪科刑所適用法條全文：
刑法第321條第1項第3款：
犯竊盜罪而有左列情形之一者，處6月以上、5年以下有期徒刑：
三、攜帶兇器而犯之者。
刑法第339條之2第1項：
意圖為自己或第三人不法之所有，以不正方法由自動付款設備取
得他人之物者，處3年以下有期徒刑、拘役或1萬元以下罰金。


司法院資訊處製作；財團法人民間司法改革基金會備份。
